# 定期存款收益的列报和披露

提问人：skf123 时间：2021-01-15 13:33:08
陈版您好：
最近公司购买了大额可转让定期存单，按季结息，公司计划持有到期。但是我们内部对于账务处理存在分歧，我认为公司购买定期存单的目的是为了获取收益，应属于理财行为，而且能通过SPPI测试，应按摊余成本计量，在其他非流动资产核算，收益计入投资收益，在非经常损益列示。还有人认为，银行内部是将定期存款作为存款核算的，因此定期存货收益应该跟活期收益一样，在财务费用-利息收入核算，在经常性损益列示。我在本版看到了了您的两个回复，在帖子（https://bbs.esnai.com/thread-5337395-1-1.html））中，您认为 “ 定期存款、大 额 存存 单 等都是主动 理理 财 行行 为 ，，不同于被 动 的活期存款，，因此其收益 计 入投入投 资 收益更合适适 ” ，在另外一个帖子中（ https://bbs.esnai.com/forum.php?
mod=viewthread&tid=5382120&page=1 ），），您回复的是定期存款收益 应计 入入 财务费 用用 - 利息收入，， 实务 中中 较 少列入非 经 ，，理理 财产 品收益列入非 经多多 见 。。不知道是不是我的理解问题，看完之后更觉得无法下结论，麻烦陈版指教： 1 、大额定期存单在其他非流动资产核算是否合适？ 2 、利息收益银行未结算之前是否要进行计提？利息是在财务费用核算还是投资收益核算？ 3 、利息收益是作为经常损益还是非经常损益？非常感谢！

回答人：chenyiwei
可参考：《瑞华研究 2010 ～ 2019 汇编》之“问题4-1-44（大额存单的核算）”：
大额存单持有人对大额存单的核算，可参照“问题5-2-1（可随时提前支取的期限在三个月以上的定期存款能否在现金流量表上作为现金及现金等价物）”所述的定期存款的核算和列报原则进行会计处理和报表列报。
在科目设置方面，可在“银行存款”科目下设置“大额存单”明细科目核算。
在资产负债表列报方面，对于同时满足以下条件的大额存单，可在“货币资金”项目下列报：（ 1 ）期限在 12 个月内（含 12 个月）；（ 2 ）存单的发行条件允许提前支取；（ 3 ）持有人没有明确将其持有至到期的意图。
对不同时满足上述条件，但预计持有期限不超过一年（自购入日起算）的大额存单，可在“其他流动资产”项目下列报。
对不满足在“货币资金”或“其他流动资产”列报条件的大额存单，应在“其他非流动资产”项目下列报。
大额存单的利息收入列入“财务费用——利息收入”。

提问人：skf123 时间：2021-01-18 13:33:08
谢谢陈版，还要向您请教一下，对于定期存款的利息收益是属于经常性损益还是非经常性损益，我看证监会《监管规则适用指引——会计类第 1号》里把募集资金使用之前产生的定期存款利息认定为经常性损益，会计类 1 号里是这样回答的：募集募集 资 金金 产 生定期存款的利息 虽 然与公司的日常活活 动 无无关，关，且存在偶 发 性性，，但公司但公司 发 行股行股份份募集募集 资 金本金本 质 上属于一种种融融 资 行行 为 ，，在募集在募集 资 金投入使用之前和之后，，分分 别 以定期存款和形成的募投 项目目 为 企企 业带 来收益来收益，两，两者只是者只是 资产 以不同的形 态 存在从而 带 来不同的收益。此外，，如果将募集 资 金金 产 生的存款利息收入扣除，，会会 导 致致 计 算算 净资产 收收益率和益率和每每股收益等指 标时 ，，出出 现 分子和分母不匹配的 结 果。因此，，募集募集 资 金在使用之前 产 生的定期存款利息不属于非 经 常性常性 损 益。益。 证监会解释里，首先是认同募集资金产生定期存款的利息与公司的日常活动无关，且存在偶发性，但又认为从本质上来说两者只是资产以不同的形态存在从而带来不同的收益，募集资金购买理财并非独立存在的。如果从这个角度来看，募集资金购买的定期存款是因为其特殊性，才将其收益作为经常性损益的。现在想向陈版请教两个问题： 1 、自有资金购买的定期存款与公司的日常活动无关，且存在偶发性，符合非经常性损益的定义，是否应该将该部分损益从财务费用-利息收入中专门统计出来，作为非经常性损益，这样更合适一些？ 2 、募集资金购买的其他理财产品是否能参考会计类 1 号的处理，将其收益作为经常性损益？非常感谢。

回答人：chenyiwei
1 、一般定期存款，如果企业一直保持一定的金额和较为稳定的利息收入，可以作为经常性损益。 2 、以暂时闲置募集资金购买理财产品的收益高于定期存款利息的部分，建议作为非经常性损益。

提问人：skf123 时间：2021-01-19 19:42:00
谢谢陈版，有点钻牛角尖了，因为最近同事一直在讨论这个问题。 您回复说以暂时闲置募集资金购买理财产品的收益高于高于定期存款利息的部分，建议作为非经常性损益。现在问题是：虽然募集资金购买理财多为低风险产品，但目前银行理财产品现在多为非保本保收益类型，也就是说其收益存在不确定性。可能存在同一种理财产品收益，有时高于定期存款利息，有时低于定期存款利息，我们在高的时候将其高的部分作为非经常性损益，在低的时候不将其作为经常性损益，这种以高低做论断，是否忽略了产品的本质呢？站在企业的角度，企业运用资金进行理财，目的都是为了获取理财收益，无论到期是否能达到预期收益，企业的目的都没有发生改变的。对同一种行为，进行不同的列报，是否合适呢？感谢！

回答人：chenyiwei
根据《上市公司监管指引第 2 号——上市公司募集资金管理和使用的监管要求》第七条，以暂时闲置募集资金开展现金管理，所购买的理财产品必须满足保本要求。